【裁判字號】    97,抗,791
【裁判日期】    970514
【裁判案由】    清償借款
【裁判全文】
臺灣高等法院民事裁定                   97年度抗字第791號
抗   告   人  技毅工程股份有限公司
兼法定代理人  甲○○
抗   告   人  乙○○
上列抗告人因與中華商業銀行股份有限公司間清償借款事件，對
於中華民國97年 3月26日臺灣臺北地方法院96年度重訴字第1683
號所為裁定提起抗告，本院裁定如下：
    主  文
抗告駁回。
抗告訴訟費用由抗告人連帶負擔。
    理  由
一、按判決如有誤寫、誤算或其他類此之顯然錯誤者，法院得依
    聲請或依職權以裁定更正，民事訴訟法第232條第1項前段定
    有明文；所謂顯然錯誤，乃指判決中所表示者與法院本來之
    意思顯然不符者而言（最高法院41年台抗字第66號判例參照
    ）。
二、經查，原審96年度重訴字第1683號民事判決之事實及理由欄
    內第 2項記載：「原告（即相對人）起訴主張：被告（即抗
    告人）技毅工程股份有限公司（下稱技毅公司）於民國（下
    同）95年 8月22日邀同被告（即抗告人）甲○○、乙○○為
    連帶保證人，向原告借款新臺幣（下同） 1億元…，計尚積
    欠本金47,826,580元及自96年 7月28日起按年息4.318%計算
    之利息及違約金等迄未給付…爰依消費借貸及連帶保證之法
    律關係作一部請求…。並聲明：如主文第一項所示…」；復
    經參酌該判決主文第1項所命抗告人應連帶給付之本金為3,0
    00萬元，足見相對人依該事件所請求之本金、及原審判命給
    付之本金，均為3,000萬元。是原審判決理由欄第7項有關：
    「…原告依據消費借貸及連帶保證之法律關係，請求被告連
    帶給付『3,00萬元』及如主文第一項所示之利息、違約金，
    為有理由，應予准許」之記載，顯與法院本來之意思顯然不
    符，應屬誤寫。從而原裁定就上開部分更正為「…原告依據
    消費借貸及連帶保證之法律關係，請求被告連帶給付『 3,0
    00萬元』及如主文第一項所示之利息、違約金，為有理由，
    應予准許」，並無不合。抗告意旨所云原裁定未計算抗告人
    技毅公司 4,000萬元之本金還款，係屬實體問題，應於原審
    判決之上訴程序中尋求救濟，尚非更正裁定之抗告程序所得
    審究，抗告人執此指摘原裁定此部分不當，聲明廢棄，為無
    理由，應予駁回。
三、據上論結，本件抗告為無理由，依民事訴訟法第495條之1第
    1項、第449條第1項、第95條、第85條第2項，裁定如主文。
中    華    民    國    97    年    5     月    14    日
                  民事第六庭
                      審判長法  官  林鄉誠
                            法  官  楊豐卿
                            法  官  梁玉芬
正本係照原本作成。
本裁定除以適用法規顯有錯誤為理由，並經本院許可外，不得再
抗告。如提起再抗告，應於收受後10日內委任律師為訴訟代理人
向本院提出再抗告狀。並繳納再抗告費新台幣１千元。
中    華    民    國    97    年    5     月    15    日
                            書記官  常淑慧


司法院資訊處製作；財團法人民間司法改革基金會備份。
